臺灣臺南地方法院行政訴訟判決
110年度交字第188號
                                    111年8月31日辯論終結
原      告  柯昀君  

被      告  臺南市政府交通局

代  表  人  王銘德  
訴訟代理人  方正忻  
上列當事人間交通裁決事件，原告不服被告機關110年7月12日所
為如附表所示之7件裁決，提起行政訴訟，本院判決如下：
    主  文
一、原告之訴駁回。
二、訴訟費用新臺幣300元由原告負擔。
    事實及理由
一、程序部分：被告受合法通知，無正當理由未於言詞辯論期日
    到場，依行政訴訟法第236條、第218條，準用民事訴訟法第
    385條第1 項前段規定，經核無民事訴訟法第386條各款所列
    情形，爰依原告聲請，准由其一造辯論而為判決。
二、事實概要：原告駕駛車牌號碼000-0000號重型機車（下稱系
    爭機車），於如附表所示之違規時間、地點，有如附表所示
    7件「汽車駕駛人未依規定使用方向燈」之違規行為，經臺
    南市政府警察局第三分局交通組、永康分局交通組員警分別
    予以製單舉發，嗣原告向被告提出申訴，被告請舉發單位調
    查結果，仍認原告有前揭違規行為，遂於110年7月12日依道
    路交通管理處罰條例第42條規定，每件各裁處原告罰鍰新臺
    幣（下同）1,200元。原告不服，遂提起本訴訟。
三、原告主張略以：依附表所示之7件違規行為，其違規時間係
    從110年1月2日8時40分至46分，行駛總距離為4公里，短短6
    分鐘內，且距離僅4公里，被開立7張罰單，顯有違反道路交
    通管理處罰條例第85條連續舉發之規定，又行政機關如欲以
    裁罰手段警惕違規行為人，僅裁罰一件已足，不應連續裁處
    ，被告機關連續裁處如附表所示7件裁罰處分，顯有違反比
    例原則云云，並聲明：原處分撤銷，訴訟費用由被告負擔。
四、被告未提出答辯書狀到院，惟被告機關曾提出被告111年4月
    18日南市交裁字第1110489453N號函到院，且被告機關訴訟
    代理人到庭後稱：原告違規事實明確，且原告違規行為雖於
    6分鐘及6公里之內，但因有通過不同路口，依規定可以連續
    裁罰等語回應，並聲明：原告之訴駁回，訴訟費用由原告負
    擔。
五、本件爭點：本件原告是否有附表所示7件違規行為？被告機
    關就違規行為連續處罰，是否適法？
六、本院之判斷：
　㈠應適用法令：
　⒈道路交通管理處罰條例：
　　⑴第42條：汽車駕駛人，不依規定使用燈光者，處1,200元以
      上3,600元以下罰鍰。
　　⑵第85條之1第2項第1款：第7條之2之逕行舉發案件有下列情
      形之一者，得連續舉發：一、逕行舉發汽車行車速度超過
      規定之最高速限或低於規定之最低速度或有第33條第1項
      、第2項之情形，其違規地點相距6公里以上、違規時間相
      隔6分鐘以上或行駛經過一個路口以上。但其違規地點在
      隧道內者，不在此限。
　⒉道路交通安全規則
　　⑴第91條第1項第1、2、6款：行車遇有轉向、減速暫停、讓
      車、倒車、變換車道等情況時所用之燈光及駕駛人之手勢
      ，應依下列規定：一、右轉彎時，應先顯示車輛前後之右
      邊方向燈光，或由駕駛人表示左臂向上，手掌向右微曲之
      手勢。二、左轉彎時，應先顯示車輛前後之左邊方向燈光
      ，或由駕駛人表示左臂平伸，手掌向下之手勢。…六、變
      換車道時，應先顯示欲變換車道方向之燈光或手勢。
    ⑵第109條第2項第2款：汽車駕駛人，應依下列規定使用方向
      燈：…二、左（右）轉彎時，應先顯示車輛前後之左（右
      ）邊方向燈光；變換車道時，應先顯示欲變換車道方向之
      燈光，並應顯示至完成轉彎或變換車道之行為。
　㈡次查，原告駕駛爭汽車有如前開所示7件違規行為，被告機關
    訴訟代理人當庭提出民眾檢舉錄影採證光碟1片為證，經本
    院於111年8月31日當庭勘驗上開光碟，勘驗結果為：
　  　第1件：變換車道未使用方向燈。
　　　第2件：已超過一個路口，又變換車道未使用方向燈。
　　　第3件：已超過一個路口，又變換車道未使用方向燈。
　　　第4件：已超過一個路口，又變換車道未使用方向燈。
　　　第5件：已超過一個路口，又變換車道未使用方向燈。
　　　第6件：已超過一個路口，又變換車道未使用方向燈。
　　　第7件：已超過一個路口，又變換車道未使用方向燈。
　　　七件違規共經過5.4公里。時間是6分鐘以內，但是超過一
      個以上路口。
　　上開內容有本院111年8月31日言詞辯論筆錄在卷可稽（本院
    卷第87至89頁）。就上開勘驗內容可知，並比對原告提出之
    違規採證照片（本院卷第29至49頁），原告確有附表所示7
    件變換車道未依規定使用方向燈之違規行為無訛，且每件違
    規行為間，均係於前案違規行為後，通過不同路口才另行違
    規。是以，原告有附表所示7件「汽車駕駛人未依規定使用
    方向燈」違規行為之情，堪認屬實。
　㈣次按道路交通管理處罰條例第85條之1第2項規定：「第7條之
    2之逕行舉發案件有下列情形之一者，得連續舉發：一、逕
    行舉發汽車行車速度超過規定之最高速限或低於規定之最低
    速度或有第33條第1項、第2項之情形，其違規地點相距6公
    里以上、違規時間相隔6分鐘以上或行駛經過一個路口以上
    。但其違規地點在隧道內者，不在此限。」。原告據此主張
    舉發機關於時間相距6分鐘內、距離相距4公里內連開立7件
    罰單舉發，有違比例原則云云。惟經本院當庭勘驗被告機關
    提出之民眾檢舉錄影採證光碟後，原告於附表所示第一件違
    規行為後，途經多個路口駛至中華路永康路橋上有附表第2-
    7件違規行為，此後之違規行為採證影片，均可見原告係通
    行過不同路口後再行違規之情況，此情除有本院上開勘驗結
    果可稽外，被告機關亦提出標註有各違規地點之GOOGLE MAP
    路線圖供參（本院卷第69頁），顯然已符合處罰條例第85條
    之1第2項規定得連續舉發之要件。而原告系爭違規行為，無
    視其他用路人多次於車陣縫隙穿梭，且未依規定使用方向燈
    ，此情將造成周圍車輛無從預知系爭機車之行向，以致無法
    預先安全因應，顯對周邊車輛之行車安全造成困擾，並提高
    事故發生之風險。故舉發機關就原告如附表所示之7件違規
    行為，加以連續舉發，並無違反比例原則，被告以原裁決予
    以裁罰，亦無違誤。是原告主張本件連續舉發及處罰不合法
    ，亦非可採。
　㈤綜上所述，原告確有駕駛系爭機車於附表所示之時、地，而
    有附表所示之7件「汽車駕駛人未依規定使用方向燈」違規
    行為，被告依據道路交通管理處罰條例第42條，分別裁處原
    告罰鍰1,200元之處分，於法並無不合，原告訴請撤銷原處
    分為無理由，應予駁回。
七、本件判決基礎已經明確，兩造其餘之攻擊防禦方法及訴訟資
    料經本院斟酌後，核與判決結果不生影響，無一一論述的必
    要，併此說明。
八、本件第一審裁判費為300元，應由敗訴之原告負擔，爰確定
    第一審訴訟費用額如主文第2項所示。
據上論結，本件原告之訴為無理由，依行政訴訟法第237條之8第
1項、第98條第1項前段，判決如主文。
中　　華　　民　　國　　111 　年　　9　　 月  　14  　日
　　　　　　　　　行政訴訟庭　法　官　侯明正
上為正本係照原本作成。
如不服本判決，應於判決送達後20日內，向本院提出上訴狀並表
明上訴理由（原判決所違背之法令及其具體內容或依訴訟資料可
認為原判決有違背法令之具體事實），其未載明上訴理由者，應
於提出上訴後20日內向本院補提理由書（上訴狀及上訴理由書均
須按他造人數附繕本，如未按期補提上訴理由書，則逕予駁回上
訴），並應繳納上訴裁判費新臺幣750元。
中　　華　　民　　國　　111 　年　　9   　月　　14　　日
　　　　　　　　　　　　　　　書記官　陳惠萍

附表：　　　　　　　　　　　　　　　
編號 違規時間 違規地點 違規行為 違反法條 裁罰內容 裁決書字號 1 110年1月2日8時40分 台南市安南區安和路 1 段溪頂寮大橋往南 汽車駕駛人未依規定使用方向燈（變換車道未使用方向燈） 道路交通管理處罰條例第42條 罰鍰1,200元 110年7月12日南市交裁字第78-SK0000000號裁決書 2 110年1月2日8時43分 台南市永康區中華路永康路橋上往南 汽車駕駛人未依規定使用方向燈（變換車道未使用方向燈） 道路交通管理處罰條例第42條 罰鍰1,200元 110年7月12日南市交裁字第78-SK0000000號裁決書 3 110年1月2日8時43分 台南市○○區○○路000號 汽車駕駛人未依規定使用方向燈（變換車道未使用方向燈） 道路交通管理處罰條例第42條 罰鍰1,200元 110年7月12日南市交裁字第78-SK0000000號裁決書 4 110年1月2日8時44分 台南市○○區○○路000號 汽車駕駛人未依規定使用方向燈（變換車道未使用方向燈） 道路交通管理處罰條例第42條 罰鍰1,200元 110年7月12日南市交裁字第78-SK0000000號裁決書 5 110年1月2日8時45分 台南市○○區○○路000號 汽車駕駛人未依規定使用方向燈（變換車道未使用方向燈） 道路交通管理處罰條例第42條 罰鍰1,200元 110年7月12日南市交裁字第78-SK0000000號裁決書 6 110年1月2日8時46分 台南市○○區○○路000號 汽車駕駛人未依規定使用方向燈（變換車道未使用方向燈） 道路交通管理處罰條例第42條 罰鍰1,200元 110年7月12日南市交裁字第78-SK0000000號裁決書 7 110年1月2日8時46分 台南市○○區○○路00號 汽車駕駛人未依規定使用方向燈（變換車道未使用方向燈） 道路交通管理處罰條例第42條 罰鍰1,200元 110年7月12日南市交裁字第78-SK0000000號裁決書 



證據清單：
一、原告提出：   原證1 被告110年5月31日南市交裁字第1100669900號函 13-14頁 原證2 被告110年7月12日南市交裁字第78-SK0000000、78-SK0000000、78-SK0000000、78-SK0000000、78-SK0000000、78-SK0000000、78-SK0000000號裁決書 15-27頁 原證3 違規採證照片 29至49頁 二、被告提出：   被證1 被告111年4月18日南市交裁字第1110489453N號函及GOOGLE MAP路線圖 67-69頁 被證2 民眾檢舉採證光碟1片 證物袋內